【裁判字號】    98,交聲,2999
【裁判日期】    981203
【裁判案由】    聲明異議
【裁判全文】
臺灣高雄地方法院交通事件裁定        98年度交聲字第2999號
原處分機關  高雄市政府交通局
異  議  人
即受處分人  甲○○
上列異議人即受處分人因違反道路交通管理處罰條例案件，對於
高雄市政府交通局於民國98年10月15日所為之處分（原處分案號
：高市交裁字第裁32-BB0000000號），聲明異議，本院裁定如下
：
    主  文
異議駁回。
    理  由
一、異議意旨略以：異議人於民國98年6 月23日3 時40分許，駕
    駛車牌號碼6333-LK 自小客車，沿高雄市○○路由西向東行
    駛，行經凱旋路、中華路口時，因未依規定停等紅燈，為電
    子儀器測錄照相。然當時雖是深夜，但異議人神智清醒，所
    見號誌確為綠燈始行通過，該路口全無行駛之車輛及來往之
    行人，且不見設有電子測錄儀器，不瞭解為何會於該路口遭
    測錄。又異議人事後前往該處勘查，發現該電子測錄儀器隱
    藏於路樹後方，並以速限30之告示牌遮掩，因此異議人懷疑
    交通機關對本件執行之正確性、明確性、適當性，爰依法提
    出聲明異議，請求撤銷原處分等語。
二、按汽車駕駛人駕駛汽車，應遵守道路交通標誌、標線、號誌
    之指示，道路交通安全規則第90條前段定有明文。又汽車駕
    駛人，行經有燈光號誌管制之交岔路口闖紅燈者，處新臺幣
    （下同）1,800 元以上5,400 元以下罰鍰，道路交通管理處
    罰條例第53條定有明文。汽車駕駛人有同條例第53條情形者
    ，記違規點數3 點，同條例第63條第1 項第3 款亦著有明文
    。次按道路交通管理處罰條例第7 條之2 第1 項第7 款規定
    ，以固定式科學儀器取得違規證據資料（如照相機或測速器
    ）者，得逕行舉發。
三、經查：
（一）本件受處分人即異議人甲○○駕駛車牌號碼6333-LK 自小
      客車，於98年6 月23日3 時40分許，行經高雄市○○路、
      中華路之管制號誌交叉路口時，遇紅燈未停，經高雄市政
      府交通大隊以固定式科學儀器拍照採證，並以異議人有違
      反道路交通管理處罰條例第53條第1 項之行為逕行掣單舉
      發，嗣異議人不服向原處分機關提出申訴，原處分機關仍
      認受處分人有前開違規行為，依道路交通管理處罰條例第
      53條第1 項、第63條第1 項第3 款之規定裁處異議人罰鍰
      2,700 元，並記違規點數3 點等情，有高雄市政府交通局
      98年10月15日高市交裁字第裁32-BB0000000號違反道路交
      通管理事件裁決書、高雄市政府警察局高市警交相字第BB
      0000000 號舉發違反道路交通管理事件通知單、高雄市政
      府交通局98年10月13日高市交裁駕字第0980004756號函、
      高雄市政府警察局交通警察大隊98年9 月10日高市警交三
      字第0980027793號函各1 份、違規採證照片2 張（見本院
      卷第13頁、第19頁至第20頁、第25頁、第34頁至第35頁）
      在卷可稽，是依上開說明，異議人確有本件違規行為，堪
      以認定。
（二）異議人雖辯稱：當日神智清醒，確認為綠燈後始行通過云
      云，惟觀諸卷附之違規採證照片（見本院卷第34頁、第35
      頁），其中依第1 張違規照片所示，異議人所駕駛之上開
      自小客車於98年6 月23日3 時40分27秒許，即紅燈啟亮20
      .12 秒時，該自小客車後輪已壓在前揭路口之停止線上，
      尚未通過該交岔路口之行人穿越道線；而依第2 張違規照
      片所示，於同日3 時40分28秒，即紅燈亮起20.72 秒時，
      該自小客車已超越停止線，整部自小客車並已行駛越過行
      人穿越道，有上開自動照相設備所拍攝之舉發違規彩色照
      片2 張及數據判讀參考資料在卷可參，足見駕駛人係越過
      停止線後繼續往前行駛，確有故意闖紅燈之交通違規行為
      ，已屬至明。
（三）按汽車駕駛人之行為有下列情形之一，當場不能或不宜攔
      截製單舉發者，得逕行舉發：一、闖紅燈或平交道。…七
      、經以科學儀器取得證據資料證明其行為違規（第1 項）
      。前項第七款之科學儀器應採固定式，並定期於網站公布
      其設置地點。但汽車駕駛人之行為屬下列情形之一者，不
      在此限：…九、行車速度超過規定之最高速限或低於規定
      之最低速限（第2 項）。對於前項第九款之違規行為，採
      用固定或非固定式科學儀器取得證據資料證明者，於一般
      道路須至少於一百公尺，於高速公路、快速公路須至少於
      三百公尺前，明顯標示之（第3 項），道路交通管理處罰
      條例第7 條之2 定有明文。職是，以科學儀器取得證據資
      料之方式，須於架設處前方固定距離內明確標示警告號牌
      ，僅限於取締超速之違規行為，固定式闖紅燈之照相設備
      ，並非該條項所規範。本件異議人雖另辯稱：該測錄儀器
      藏於路樹後方，且為告示牌所遮掩，質疑其明確性、公正
      性云云，然本案採固定式之科學儀器，業已於網站公布其
      設置地點，此有高雄市政府警察局交通警察大隊98年9 月
      10日高市警交三字第0980027793號函（見本院卷第25頁）
      附卷可憑，且是否於闖紅燈照相設備前設置警告標誌，或
      於明顯處設置闖紅燈照相設備，並非架設取締闖紅燈之科
      學儀器時所必備之要件，違規行為人亦不得據此主張免責
      ，是異議人以此論據，顯無可採。
四、綜上所述，異議人確有駕駛上開自小客車，於前揭時、地行
    經有燈光號誌管制之交岔路口闖紅燈，從而原處分機關依道
    路交通管理處罰條例第53條第1 項之規定，裁罰異議人罰鍰
    2,700 元，並依同法第63條第1 項第3 款之規定，記違規點
    數3 點，核無違誤。本件異議人之異議為無理由，應予駁回
    。
據上論斷，應依道路交通案件處理辦法第19 條，裁定如主文。
中    華    民    國    98    年    12    月    3    日
                      交通法庭  法  官  簡佩珺
以上正本證明與原本無異。
如不服本裁定應於送達後5日內向本院提出抗告狀。
中    華    民    國    98    年    12    月    3    日
                                書記官  蕭家玲


司法院資訊處製作；財團法人民間司法改革基金會備份。
